segmenter.xfst
! ! ! Автомат для морфемной сегментации

! Загрузка готового «чистого» анализатора
read regex @"fst/cjs-clean-analyser.bin";

define Grammar;

! Правила
source phonology/rules.xfst

! Фильтр
source filter.xfst

! Лексикон и морфосинтаксис
read lexc cjs.lexc

echo Удаление всех Flag-Diacritics
eliminate flags

define Lexicon ;

echo Сборка преобразователя

define GrammarBM Filter
	.o. Lexicon
	.o. NegContraction
! 	.o. Contraction
! 	.o. RDrop ! Выпадение [р]
	.o. RemExtraV
	.o. DropStemV
	.o. AlterForms
	.o. Prostesis
	.o. UYDrop
	.o. GDrop
	.o. GJConv
	.o. PDrop
	.o. VowelHarmony
	.o. Assimilation
	.o. Voicing
! 	.o. V -> 0 || _ "^" о қ ["^" | .#.]
	.o. "^" -> "."
	.o. "." -> 0 // "." _
	.o. е -> ӱ // ӱ _ .#. ;

read regex GrammarBM.i .o. Grammar ;

save stack fst/cjs-segmenter.bin

echo «Расчленитель» собран в fst/cjs-segmenter-u.bin
